【裁判字號】    97,易,4389
【裁判日期】    971202
【裁判案由】    詐欺等
【裁判全文】
臺灣臺中地方法院刑事判決              97年度易字第4389號
公  訴  人  臺灣臺中地方法院檢察署檢察官
被      告  甲○○
            乙○○
上列被告等因詐欺案件，經檢察官提起公訴（97年度偵字第2232
6號），茲被告等於準備程序中就被訴事實為有罪之陳述，受命
法官於聽取當事人之意見後，由本院合議庭裁定由受命法官獨任
進行簡式審判程序，判決如下：
    主    文
甲○○犯竊盜罪，累犯，處有期徒刑肆月。又共同犯詐欺罪，累
犯，處有期徒刑肆月。又共同犯詐欺罪，累犯，處有期徒刑肆月
。又共同犯詐欺罪，累犯，處有期徒刑肆月。又共同犯詐欺罪，
累犯，處有期徒刑肆月。應執行有期徒刑壹年貳月。
乙○○收受贓物，處有期徒刑月。又共同犯詐欺罪，處有期徒
刑月。又共同犯詐欺罪，處有期徒刑月。又共同犯詐欺罪，
處有期徒刑月。又共同犯詐欺罪，處有期徒刑月。應執行有
期徒刑壹年。
    犯罪事實及理由
一、犯罪事實：
    甲○○曾因遺棄案件，經臺灣苗栗地方法院判處有期徒刑8
    月確定；又因竊盜案件，經臺灣苗栗地方法院判處有期徒刑
    3月確定；再因違反毒品危害防制條例案件，經臺灣宜蘭地
    方法院判處有期徒刑8月確定，經定應執行刑為有期徒刑1年
    5月確定，甫於民國96年7月16日執行完畢。乙○○曾因違反
    懲治盜匪條例案件，經本院判處有期徒刑9年確定；又因妨
    害自由案件，經臺灣高等法院臺中分院判處有期徒刑3月確
    定，經定執行刑為有期徒刑9年1月，甫於96年12月5日假釋
    付保護管束，尚未執行完畢。詎甲○○與乙○○均不知悔改
    ，甲○○先意圖為自己不法之所有，於97年9月12日下午6時
    30分許，在臺中市○區○○路216號前，見施衍全所有之車
    牌號碼GT3-098號重型機車之機車鑰匙未取下，認有機可趁
    ，乃以該機車鑰匙發動該部機車，而徒手竊取之，得手後供
    己平日騎乘使用；乙○○於同年月15日下午5時許，見甲○
    ○騎乘上開機車前來，明知該機車係甲○○所竊得之贓車，
    仍基於收受贓物之犯意，騎乘該機車搭載甲○○至臺中市○
    區○○街46號「新合榮商行」，而收受該贓車騎用之。甲○
    ○、乙○○另基於意圖為自己不法所有之共同犯意聯絡，於
    附表所示之時間，至附表所示之地點、各該商行，由甲○○
    進入店內，對附表所示商店主人佯稱欲購買酒類，致商店主
    人不疑有它，依甲○○要求搬出如附表詐得財物欄所示之酒
    類後，由甲○○或乙○○將該等酒類搬運至店外停放之機車
    腳踏板上，乙○○即騎乘機車在外等候，甲○○再入店內對
    商店主人詐稱尚要購買其他酒類，趁商店主人取貨之際，旋
    即由乙○○騎乘已載運酒類之機車，載同甲○○離開各該商
    店，而以此種方式詐得如附表詐得財物欄所示之酒類，供渠
    等飲用，部分飲用不完之酒類，則轉賣至不知情之商店以換
    取現金花用完畢。嗣於97年9月19日下午5時30分許，乙○○
    騎乘甲○○所竊得之車牌號碼G3T-098號重型機車，行經臺
    中市○區○○路241巷16-2號前，為警發現乙○○騎乘之機
    車係失竊贓車，乃當場查獲甲○○、乙○○，並扣得渠等自
    附表編號1所示「錦裕商行」所詐得之海尼根啤酒48罐、臺
    灣金牌啤酒12罐，因而循線查悉上情。
二、證據名稱：
（一）被告甲○○、乙○○於警詢、偵查中之自白及於本院準備
      程序及審理時為認罪之陳述。
（二）被害人施衍全、洪啟洲於警詢中之指述及被害人蔡曜珍、
      陳孔猷、謝世湖於警詢及偵查中之指述、證人鄭張月嬌於
      警詢、偵查中之證述。
（三）被害人施衍全、洪啟洲出具之贓物認領保管單2紙。
（四）現場圖1張、現場照片4張、車牌號碼G3T-098號臺中市警
      察局車輛尋獲電腦輸入單1紙。
三、依刑事訴訟法第273條之1第1項、第299條第1項前段、第310
    條之2、第454條第1項，刑法第28條、第320條第1項、第349
    條第1項、第339條第1項、第47條第1項、第51條第5款，刑
    法施行法第1條之1第1項、第2項前段，判決如主文。
四、如不服本判決，得於判決書送達之日起10日內，以書狀敘述
    理由，向本院提出上訴（須附繕本）。
中    華    民    國    97    年    12    月    2     日
                  刑事第十三庭  法  官  許月馨
以上正本證明與原本無異。
如不服本判決應於收受送達後10日內向本院提出上訴書狀，並應
敘述具體理由；其未敘述上訴理由者，應於上訴期間屆滿後20日
內向本院補提理由書（均須按他造當事人之人數附繕本）「切勿
逕送上級法院」。
                                 書記官  黃美雲
中    華    民    國    97    年    12    月    2     日
附錄論罪科刑法條
中華民國刑法第339條
意圖為自己或第三人不法之所有，以詐術使人將本人或第三人之
物交付者，處5年以下有期徒刑、拘役或科或併科1千元以下罰金
。
以前項方法得財產上不法之利益或使第三人得之者，亦同。
前二項之未遂犯罰之。
附表：
┌──┬──────┬──────┬────┬────┐
│編號│時間        │地點        │商店主人│詐得財物│
├──┼──────┼──────┼────┼────┤
│  1 │97年9月19日 │臺中縣太平市│洪啟洲  │海尼根啤│
│    │下午4時50分 │東平路147號 │        │酒48罐、│
│    │許          │「錦裕商行」│        │臺灣金牌│
│    │            │            │        │啤酒12罐│
├──┼──────┼──────┼────┼────┤
│  2 │97年9月3日下│臺中市南區復│蔡曜珍  │海尼根啤│
│    │午2時許     │興路3段229號│        │酒2箱   │
│    │            │「益欣行」  │        │        │
├──┼──────┼──────┼────┼────┤
│  3 │97年9月15日 │臺中市南區明│謝世湖  │海尼根啤│
│    │下午5時10分 │德街46號「新│        │酒2箱、 │
│    │許          │合榮商行」  │        │大罐海尼│
│    │            │            │        │根啤酒6 │
│    │            │            │        │罐、約翰│
│    │            │            │        │走路威士│
│    │            │            │        │忌4瓶   │
├──┼──────┼──────┼────┼────┤
│  4 │97年9月16日 │臺中市北屯區│陳孔猷  │臺灣啤酒│
│    │上午11時10分│東山路1段50 │        │1箱24罐 │
│    │許          │巷32號「榮益│        │        │
│    │            │商行」      │        │        │
└──┴──────┴──────┴────┴────┘


司法院資訊處製作；財團法人民間司法改革基金會備份。
